# 请教陈版：保本浮动型理财产品按新金融准则分类判断。

提问人：zhangyefan 时间：2020-02-05 16:27:18
1 、建行周周利属于开放式理财产品，可随时赎回。
2 、保本浮动收益。
3 、各类资产的投资比例为：现金类资产、货币市场工具、货币市场基金、标准化固定收益类资产和非标准化债权类资产的比例为 80%-100%；其他符合监管要求的资产 0%-20%。具体各类资产的投资比例为：活期存款、定期存款比例为 0%-95%；协议存款比例为 0%-50%；质押式回购、买断式回购、交易所协议式回购的比例为 0%-50%；
货币市场基金的比例为 0%-30%；标准化固定收益类资产的比例为 0%-95%；非标准化债权类资产的比例为 0%-95%；其他符合监管要求的资产的比例为 0%-20%。
4 、 1 天≤投资期＜ 7 天，客户预期年化收益率 2.10%； 7 天≤投资期＜ 14 天，客户预期年化收益率 2.20%； 14 天≤投资期＜ 28 天，客户预期年化收益率 2.50%； 28 天≤投资期＜ 63 天，客户预期年化收益率 2.75%； 63 天≤投资期＜ 91天，客户预期年化收益率 2.90%； 91 天≤投资期＜ 182 天，客户预期年化收益率3.05%； 182 天≤投资期＜ 364 天，客户预期年化收益率 3.15%；投资期≥364 天，客户预期年化收益率 3.30%。
5 、产品风险提示：投资于基础资产的收益在扣除产品托管费、产品销售费等相关固定费用后，剩余收益如不能覆盖综合客户预期收益，则客户收益按剩余收益计算；如到期未能回收任何收益，则客户实际收益将为零，客户只能收回本金。
6 、本产品收取的固定费用为产品托管费和产品销售费，上述费用在计算客户年化收益率前扣除。其中，产品托管费不超过产品基础资产日均托管规模的 0.02%/年、产品销售费为客户投资本金日均余额的 0.1%/年。扣除上述固定费用后，若基础资产运作的实际年化净收益率超过客户预期年化收益率，则中国建设银行收取超出的部分作为产品管理的费用；扣除上述固定费用后，若基础资产运作的实际年化净收益率不超过客户预期年化收益率，中国建设银行将不再收取任何费用。

回答人：chenyiwei
保本浮动型理财产品的合同现金流量特征不满足“本金＋利息”的条件，且由于可随时赎回而属于《企业会计准则第37 号——金融工具列报》第三章所述的“可回售工具”，故对于投资方而言不能指定为以公允价值计量且其变动计入其他综合收益的金融资产，只能作为以公允价值计量且其变动计入损益的金融资产，根据i产品存续期和本企业的意图持有期间，列报为“交易性金融资产”或者“其他非流动金融资产”。

提问人：zhangyefan 时间：2020-02-06 12:19:35
感谢陈版的回答。您能详解不能通过SPPI测试的原因吗。我们当时认为上述保本浮动型收益和下述保本保收益型能通过SPPI测试： 1 、浦发现金管理 1 号，保本保证收益，随时赎回
2 、各类资产的投资比例为：现金类资产、货币市场工具、货币市场基金、标准化固定收益类资产和非标准化债权类资产的比例为 80%-100%；其他符合监管要求的资产 0%-20%。具体各类资产的投资比例为：活期存款、定期存款比例为 0%-95%；协议存款比例为 0%-50%；质押式回购、买断式回购、交易所协议式回购的比例为 0%-50%；
货币市场基金的比例为 0%-30%；标准化固定收益类资产的比例为 0%-95%；非标准化债权类资产的比例为 0%-95%；其他符合监管要求的资产的比例为 0%-20%。
3 、这两款理财产品基础投资类似。利率方面，一个利率随持有时间自行变动，一个是固定利息率。

回答人：chenyiwei
收益浮动，且浮动因素还取决于基金的投资收益等与时间流逝无关的因素。

提问人：zhangyefan 时间：2020-02-07 14:47:01
谢谢您，那保本保收益型理财并随时赎回是划分为以公允价值计量且其变动计入其他综合收益金融资产吗？

回答人：chenyiwei
交易性金融资产。